【裁判字號】    97,易,4066
【裁判日期】    971111
【裁判案由】    竊盜
【裁判全文】
臺灣臺中地方法院刑事判決              97年度易字第4066號
公  訴  人  臺灣臺中地方法院檢察署檢察官
被      告  甲○○
選任辯護人  李添興  律師
上列被告因竊盜案件，經檢察官提起公訴（97年度偵字第912 號
），因被告就被訴事實為有罪之陳述，經本院告知簡式審判程序
意旨，並聽取公訴人及被告之意見後，裁定依簡式審判程序審理
，茲判決如下：
    主    文
甲○○竊盜，處有期徒刑月，如易科罰金，以新臺幣壹仟元折
算壹日。
    犯罪事實
一、甲○○為金展營造有限公司之負責人。因欣隆營造有限公司
    （下稱欣隆公司）向行政院農委會林務局東勢林區管理處（
    下稱東勢林管處）承包「必坦溪2 號防沙壩工程」（下稱必
    坦溪工程），而欣隆公司之總經理李炳曜擔任該工地之實際
    負責人，並委由家鴻營造有限公司之負責人林志泰擔任工程
    初期負責人，其中林志泰自行委由甲○○配合初期機具施工
    ，甲○○因而得以出入必坦溪工程坐落在臺中縣和平鄉省道
    臺8 線中橫公路62公里處之工區範圍。甲○○即利用上開機
    會，意圖為自己不法之所有，基於竊盜之犯意，明知必坦溪
    工程工區範圍所開挖之土石，乃東勢林管處所有，竟於民國
    96年8 月間之「聖帕颱風」侵臺期間，指示不知情之羅炳煌
    ，調派挖土機及砂石車至上開必坦溪工程之工區範圍，開挖
    該處之土石，將之載運至臺中縣和平鄉達盤橋旁（座標為 X
    ：267770、Y：0000000）置放，以此方式載運4、5車（1 車
    約7 噸）之土石，竊取上開土石約30噸得逞。復於96年11月
    24日上午，另僱請不知情之司機鄭景勳，欲將原堆置在達盤
    橋旁之土石，運往臺八線76.5公里處之簡易預拌場堆置。嗣
    於96年11月24日上午9 時許，鄭景勳依其指示駕駛車牌號碼
    WG-393號營業用大貨車載運土石，行經臺8 線72.5公里處，
    為警當場查獲鄭景勳所載運1 車約10.5噸之土石（價值約新
    台幣3,500 百元），並扣得綽號「大馬」之人所有之挖土機
    、鄭景勳所有之砂石車各1 輛（皆交由鄭景勳代保管）、土
    石10.5公噸等物，而循線查悉上情。
二、案經臺中縣警察局和平分局報告臺灣臺中地方法院檢察署檢
    察官偵查起訴，本院改依簡式審判程序審理。
    理    由
一、按簡式審判程序之證據調查，不受刑事訴訟法第159條第1項
    規定之限制，刑事訴訟法第273條之2定有明文。此乃因簡式
    審判程序，貴在審判程序之簡省便捷，故調查證據之程序宜
    由審判長便宜行事，以適當之方法行之即可；又因被告對於
    犯罪事實並不爭執，可認定被告亦無行使反對詰問權之意，
    因此有關傳聞證據之證據能力限制規定無庸予以適用。本件
    證人王成泰、李炳耀、林志泰、郭道士、葉明展、鄭景勳、
    羅炳煌等人於警詢及偵查中所為之陳述，雖為審判外之言詞
    陳述，其性質為傳聞證據；惟本件訴訟係適用簡式審判程序
    ，有審判筆錄在卷可稽，是其等於警詢及偵查中所為之證言
    ，自均得作為認定事實之證據。
二、上揭犯罪事實，業據被告甲○○坦承不諱，核與證人王成泰
    、李炳耀、林志泰、郭道士、葉明展、鄭景勳、羅炳煌等人
    證述之情節相符。此外，復有證人郭道林提出之說明書、行
    政院農委會林務局東勢林區管理處必坦溪工程之工程契約書
    、設計圖說、該處97年6 月27日勢政字第0973104687號函、
    和平分局會同當事人於97年3 月18日至現場勘查之筆錄、被
    告指示羅炳聖、鄭景勳載運土石之路線圖、現場照片15張、
    臺中縣政府97年4 月24日府農水字第 0970109971 號函、第
    0970178412號函、臺中縣和平鄉○○段55地號之土地謄本、
    臺8線76.5公里處簡易預拌場之現場狀況及照片8張、中央氣
    象局颱風警報發布概況表、贓物認領保管單、代保管單、查
    獲照片4 張在卷可稽，被告之自白核與事實相符而可採，從
    而本案事證明確，被告犯行堪以認定，應依法論科。
三、核被告甲○○所為，係犯刑法第320條第1項之竊盜罪。被告
    利用不知情之羅炳煌、鄭景勳犯罪，為間接正犯。被告先後
    4、5次載運砂石之行為，時間密接，侵害同一法益，應視為
    其竊盜犯行之接續行為，僅論以一罪。爰審酌被告犯罪之手
    段平和，竊取之財物價值不高（總計約新台幣1 萬餘元），
    所生損害非鉅，且犯後已坦承犯行，態度良好等一切情狀，
    量處如主文所示之刑，並諭知易科罰金之折算標準。
據上論斷，應依刑事訴訟法第273 條之1第1項、第299條第1項前
段，刑法第320條第1項、第41條第1項前段，刑法施行法第1條之
1第1項、第2項前段，判決如主文。
中    華    民    國    97    年    11    月    11    日
                  刑事第六庭  法  官  高英賓
上正本證明與原本無異。
如不服本判決，應於收送達後10日內向本院提出上訴書狀（應敘
述具體理由並附繕本）。
上訴書狀如未敘述理由，應於上訴期間屆滿後20日內補提理由書
於本院。
                              書記官  司立文
中    華    民    國    97    年    11    月    11    日
附錄論罪科刑法條：
中華民國刑法第320 條
意圖為自己或第三人不法之所有，而竊取他人之動產者，為竊盜
罪，處5 年以下有期徒刑、拘役或5 百元以下罰金。
意圖為自己或第三人不法之利益，而竊佔他人之不動產者，依前
項之規定處斷。
前二項之未遂犯罰之。


司法院資訊處製作；財團法人民間司法改革基金會備份。
